【裁判字號】    98,審簡上,164
【裁判日期】    980831
【裁判案由】    妨害兵役
【裁判全文】
臺灣士林地方法院刑事判決          98年度審簡上字第164號
上  訴  人
即  被  告  甲○○
上列上訴人即被告因妨害兵役案件，不服本院於中華民國98年4
月24日所為98年度審簡字第222 號第一審刑事簡易判決（聲請簡
易判決處刑案號：臺灣士林地方法院檢察署98年度偵字第1163號
），提起上訴，本院管轄第二審之合議庭判決如下：
    主  文
上訴駁回。
甲○○緩刑貳年。
    事實及理由
一、本案經本院審理結果，認第一審判決以上訴人即被告犯妨害
    兵役治罪條例第10條第3 項、第1 項第3 款之罪，量處有期
    徒刑2 月，認事用法及量刑均無不當，應予維持。相關事實
    、證據及理由茲引用第一審判決書及檢察官聲請簡易判決處
    刑書之記載（詳如附件），另補充：被告於本院調查、審理
    時之自白（參本院民國98年7 月29日準備程序筆錄及98年8
    月18 日 審判筆錄）。
二、上訴人上訴意旨略以：原審量刑過重，請求從輕量刑等語。
三、按刑之量定及緩刑之宣告，係實體法上賦予法院得為自由裁
    量之事項，倘其未有逾越法律所規定之範圍，或濫用其權限
    ，即不得任意指摘為違法（最高法院75年臺上字第7033號判
    例意旨參照）。本件原審業審酌被告之素行、智識程度、被
    告犯後態度等一切情狀，就被告所犯之後備軍人居住處所遷
    移無故不依規定申報，致使教育召集令無法送達罪，判處有
    期徒刑2 月，諭知易科罰金之折算標準，是原審量刑尚屬允
    恰，難認有何明顯裁量逾越或濫用之違法情事，自應予維持
    。上訴意旨指摘原判決量刑過重而為上訴，核無理由，應予
    駁回。末查，本院斟酌被告並未曾有任何前科紀錄，且於本
    案案發後，業已按規定向役政機關陳報住居所，並遷戶籍至
    現住地，足見本件乃一時失慮而為，應認被告經此偵審教訓
    及科刑宣告，應當知所警惕，信無再犯之虞，本院因認對其
    宣告之刑以暫不執行為適當，爰依刑法第74條第1 項第2 款
    之規定併予宣告緩刑2 年，以啟自新。
四、據上論斷，應依刑事訴訟法第455 條之1 第1 項、第3 項、
    第36 8條、第373 條，刑法第74條第1 項第2 款，判決如主
    文。
五、本案經檢察官翁偉倫到庭執行職務。
中    華    民    國    98    年    8    月    31    日
                  刑事第一庭審判長法  官  洪英花
                                  法  官  雷雯華
                                  法  官  王沛雷
以上正本證明與原本無異。
本件不得上訴。
                                  書記官  吳尚文
中    華    民    國    98    年    8    月    31    日
本案論罪科刑法條全文：
妨害兵役治罪條例第十條第三項、第一項第三款
後備軍人犯第 1 項之罪或國民兵犯前項之罪，致使召集令無法送
達者，以意圖避免召集論；分別依第5 條或第6 條科刑。
後備軍人意圖避免召集處理有下列行為之一者，處 1 年以下有期
徒刑、拘役或科新臺幣 9 萬元以下罰金：
三、居住處所遷移，無故不依規定申報者。
妨害兵役治罪條例第六條第一項
意圖避免教育召集或勤務召集，而有下列行為之一者，處 3 年以
下有期徒刑：
一、捏造免役、除役、轉役或免除召集原因者。
二、毀傷身體者。
三、拒絕接受召集令者。
四、應受召集，無故逾應召期限二日者。
五、使人頂替本人應召者。


司法院資訊處製作；財團法人民間司法改革基金會備份。
